# 求助陈版主，收入成本确认的疑问。

提问人：liuweisheng 时间：2021-07-27 19:38:00
A公司向政府提供摄像头监测服务。服务期限较长，合同期一年，多次续签合同。A公司在甲城市安装并专门服务于政府，由于政府原因，合同签订有间隔期。间隔期内本公司继续为政府提供相关服务，那么间隔期内本公司摄像头计提的折旧应计入什么科目，间隔期内没有签订相关合同，不能确认收入。谢谢陈版解惑。

回答人：chenyiwei
如果根据以往历史经验和相关惯例，能够合理判断可以获得续签合同的，则间隔期内的折旧仍计入营业成本（虽然此时不能确认收入，但也不符合将合同履约成本递延的条件）。